【裁判字號】    96,易,2196
【裁判日期】    970125
【裁判案由】    竊盜
【裁判全文】
臺灣臺北地方法院刑事判決              96年度易字第2196號
公  訴  人  臺灣臺北地方法院檢察署檢察官
被      告  乙○○
                    （現另案在臺灣臺北監獄士林分監執行）
上列被告因竊盜案件，經檢察官提起公訴（九十六年度偵字第一
二一四０號），本院判決如下：
    主  文
乙○○在車站竊盜，累犯，處有期徒刑玖月。
    事  實
一、乙○○前有多次竊盜案件經分別判決執行，復因竊盜案件，
    經臺灣彰化地方法院以九十三年易字第一一五一號刑事判決
    判處有期徒刑五月確定，並於民國九十四年二月三日發監執
    行，而於九十四年三月二十二日縮刑期滿執行完畢，詎仍不
    知悔改，又意圖為自己不法之所有，而基於加重竊盜之犯意
    ，於九十六年六月二日下午九時十五分許，在臺北大眾捷運
    股份有限公司（下稱臺北捷運公司）古亭捷運車站地下二樓
    供旅客上下車之月台，徒手竊取臺北捷運公司供緊急救護之
    擔架一具，得手後，隨即持該擔架搭乘捷運離去，嗣於同日
    下午九時三十五分許，為警在臺北捷運公司臺北車站查獲，
    並當場扣得前開擔架，始悉上情。
二、案經甲○○訴由臺北市政府警察局大同分局報告臺灣臺北地
    方法院檢察署檢察官偵查起訴。
    理  由
一、訊據被告乙○○雖坦承於前揭時地拿取月台之擔架搭乘捷運
    離去遭警查獲之事實，惟矢口否認有何竊盜犯行，並辯稱：
    伊在捷運車站月台看到該擔架，以為是旅客忘記拿，伊要把
    擔架拿到淡水線的捷運總站交給警察，伊並非竊盜云云。經
    查：被告於前揭時地拿取捷運古亭車站地下二樓月台之擔架
    搭乘捷運離去遭警查獲之事實，業據被告坦承在卷，核與告
    訴人甲○○指訴擔架係放置在捷運古亭車站地下二樓月台遭
    竊情節相符（見偵卷第十四、十五頁），復據證人即臺北捷
    運公司古亭車站清潔工歐美娥證述目擊該車站地下二樓月台
    之擔架遭取走之經過詳實（見偵卷第四二頁），並有被告於
    古亭車站地下二樓月台處行竊擔架之監視器翻拍照片在卷可
    稽（見偵卷第五四頁），至被告雖辯稱誤認該擔架係遺失物
    云云，然審酌該擔架從外觀研判並無使人誤認為遺失物之處
    ，其上更貼有「臺北捷運公司（自購物品）擔架、運務部、
    第一運務中心」之財產標籤之事實，有翻拍照片可資勾稽（
    見偵卷第二五頁），另佐以證人臺北捷運公司臺大醫院站副
    站長楊振邦供證：伊在值班時，接獲行控中心通報，伊就去
    第一月台，進站的是往淡水的列車，伊在第四節車廂中間找
    到擔架，後來到了臺北車站，伊就請被告下車，由捷運警察
    接手處理，查獲的擔架上有捷運（公司）的財產編號等語以
    觀（見偵卷第四一、四二頁），本已難認被告上開誤為遺失
    物之辯解為有據，且捷運古亭車站本即有站務人員值班，被
    告實無拿取擔架遠赴淡水報案之理，此外，並有贓物認領保
    管單附卷可證（見偵卷第二四頁），故被告上開辯解要屬諉
    卸之詞，不足採信，本件事證明確，被告犯行堪以認定，應
    依法論科。
二、按現行刑法第三百二十一條第一項第六款所稱「車站或埠頭
    」，係指火車、汽車、客運、捷運或船舶等交通工具停靠或
    停泊，以供旅客上下、聚集或等候搭乘之處所，亦即應以車
    船停靠、旅客上下停留及必經之地為限，查本件被告係在捷
    運車站之旅客上下車之月台行竊，核被告所為，係犯刑法第
    三百二十一條第一項第六款之加重竊盜罪。查被告有如犯罪
    事實欄所載之前案及執行紀錄之事實，有臺灣高等法院被告
    前案紀錄表在卷可徵（見本院卷第六十頁），其於受有期徒
    刑執行完畢五年以內，故意再犯本件有期徒刑以上之罪，應
    依刑法第四十七條第一項規定加重其刑。爰審酌被告之品行
    、犯罪動機係因一時貪念、目的、手段、所竊得物品之價值
    、所生之危害及犯罪後未知坦承犯行之態度等一切情狀，量
    處如主文所示之刑，以示懲儆。
據上論斷，應依刑事訴訟法第二百九十九條第一項前段，刑法第
三百二十一條第一項第六款、第四十七條第一項，判決如主文。
本案經檢察官葉雅婷到庭執行職務。
中    華    民    國    97    年    1     月    25    日
                              刑事第二庭法  官  劉煌基
上正本證明與原本無異。
如不服本判決，應於判決送達後10日內向本院提出上訴狀（應抄
附繕本）。告訴人或被害人如對於本判決不服者，應具備理由請
求檢察官上訴，其上訴期間之計算係以檢察官收受判決正本之日
期為準。
                                        書記官  周小玲
中    華    民    國    97    年    1     月    28    日
中華民國刑法第321條
（加重竊盜罪）
犯竊盜罪而有左列情形之一者，處六月以上、五年以下有期徒刑：
一、於夜間侵入住宅或有人居住之建築物、船艦或隱匿其內而犯之者。
二、毀越門扇、牆垣或其他安全設備而犯之者。
三、攜帶兇器而犯之者。
四、結夥三人以上而犯之者。
五、乘火災、水災或其他災害之際而犯之者。
六、在車站或埠頭而犯之者。
前項之未遂犯罰之。


司法院資訊處製作；財團法人民間司法改革基金會備份。
